臺灣臺北地方法院交通事件裁定　　　　　　　　　九十二年度交聲字第一一八三號
　　異　議　人
　　即受處分人　甲○○
右列受處分人因違反道路交通管理處罰條例案件，對臺北市交通事件裁決所於中華民
國九十三年一月二十日所為之處分（北市裁三字第裁二二─Ａ四Ｊ六○○四六二號）
向臺灣板橋地方法院聲明異議，經臺灣板橋地方法院裁定管轄錯誤，移送本院，本院
裁定如左：
    主  文
異議駁回。
    理  由
一、按道路交通管理處罰條例所稱臨時停車，指車輛因上、下人、客，裝卸物品，其
    引擎未熄火，停止時間未滿三分鐘，保持立即行駛之狀態；停車，係指車輛停放
    在道路兩側或停車場所，而不立即行駛者，同條例第三條第九款、第十款分別定
    有明文。次按汽車駕駛人停車時，併排停車者，處新臺幣六百元以上一千二百元
    以下罰鍰，道路交通管理處罰條例第五十六條第一項第六款定有明文。末按汽車
    駕駛人違反道路交通管理處罰條例第五十六條第一項第六款而併排停車事件，一
    律處新臺幣一千二百元罰鍰，本件案發時之違反道路交通管理事件統一裁罰基準
    及處理細則第二條第二項亦定有明文。
二、本件異議人即受處分人甲○○於民國九十二年一月五日晚上六時二十四分許，將
    車牌號碼Ｂ二—四三六號營業用小客車併排停車在臺北市○○○路上，為臺北市
    政府警察局交通警察大隊警員吳聯煜取締，以異議人違反道路交通管理處罰條例
    第五十六條第一項第六款之規定，當場開立北市警交大字第Ａ四Ｊ六○○四六二
    號舉發通知單，並指定應於九十二年一月二十日前繳納罰鍰或前往原處分機關即
    臺北市交通事件裁決所聽候裁決，經異議人拒絕簽收，並於九十二年十二月三日
    始前往原處分機關具狀申述，原處分機關認受處分人確有上開交通違規行為，乃
    依據道路交通管理處罰條例第五十六條第一項第六款之規定裁處新臺幣一千二百
    元罰鍰之裁決。
三、訊據異議人固坦稱於上開時、地將上開車輛停在西寧南路靠左側路邊後，下車與
    朋友聊天，斯時其車左側並畫有停車格，停車格裡面停有其他車輛，而於警員前
    來取締時，其車業已熄火，且其拒絕簽收舉發通知單等情，惟否認有併排停車之
    情形，並辯稱：伊當時係臨時停車，伊下車與朋友聊天時，車子有打方向燈，停
    放位置左側雖另有停放在停車格內之車輛，然伊係將車子停放在二停車格中間，
    並未併排停車，且車子引擎本來還有開著，只是後來在警察來時熄火，伊之行為
    應僅構成道路交通管理處罰條例第五十五條之交通違規行為，且西寧南路上全部
    都畫收費停車格，與公路法及停車場法規定不符，使計程車業者無法在該處合法
    臨時停車云云。經查：證人吳聯煜於本院到庭證稱：案發時，伊由北往南方向經
    過西寧南路，西寧南路維單行道，看到車子違規停車，駕駛人不在駕駛座上，車
    子也沒有發動，並不符合臨時停車的定義，且該違規車輛左側還有停車格，停車
    格內也有停車，伊乃依據道路交通管理處罰條例第五十六條第一項第六款之規定
    予以取締並開立舉發通知單，但異議人有質疑，所以拒絕簽收等語（見本院九十
    三年七月五日訊問筆錄），核與異議人於本院中供述：案發時，伊將車輛停放在
    西寧南路左側，在伊車左側尚畫有停車格，提有其他車輛，伊即下車與朋友聊天
    ，時間可能超過三分鐘，車子本來並未熄火且有打方向燈，後來在警察來時業已
    熄火等語相符，依據道路交通管理處罰條例第三條第九款、第十款之規定，異議
    人於案發時之行為，停車之目的並非上、下人、客或裝卸物品，且引擎亦已熄火
    ，尚難認有保持立即行駛之狀態，堪認與臨時停車之定義不符而屬停車。再觀諸
    異議人所繪製之案發現場圖，異議人之車輛確實停放在西寧南路靠左側停車格內
    所停車輛之右方，並非停放在停車格內車輛之間而與停放在停車格內車輛呈一直
    線，就其影響交通順暢及安全之實質意義觀之，異議人確有本件併排停車之交通
    違規行為，堪以認定。又若本案路邊停車格之劃設有異議人所指不當而有不便之
    處，亦應向相關主管機關提出建議促其修正改善，且於相關主管機關修正前，為
    達保持道路交通順暢及用路人安全之目的，駕駛人仍不得在該處併排停車。另異
    議人業已陳稱其拒絕簽收舉發通知單等語明確，與證人吳聯煜當庭證述情節相符
    ，應認本案舉發通知單移送受理機關聯收受通知聯者簽章欄上關於「已簽收」之
    記載係有所誤繕，併此敘明。從而原處分機關依道路交通管理處罰條例第五十六
    條第一項第六款之規定裁處新臺幣一千二百元之罰鍰，核與上開規定並無違誤，
    本件聲明異議為無理由，應予駁回。
據上論斷，應依道路交通案件處理辦法第十九條，裁定如主文。
中　　　華　　　民　　　國　　九十三　　年　　　七　　　月　　　九　　　日
                              臺灣臺北地方法院交通法庭
                                        法  官  唐于智
右正本證明與原本無異。
如不服本裁定，應於裁定送達後五日內向本院提出抗告狀。
                                        書記官  陳俐妙
中　　　華　　　民　　　國　　九十三　　年　　　七　　　月　　　九　　　日
